臺灣臺南地方法院刑事判決　　　　　　100年度交易字第497號
公　訴　人　臺灣臺南地方法院檢察署檢察官
被　　　告　陳慧亭
上列被告因過失致死案件，經檢察官提起公訴（100年度偵字第
13366號），被告就被訴事實為有罪之陳述，本院裁定進行簡式
審判程序，判決如下：
    主    文
陳慧亭因過失致人於死，處有期徒刑陸月，如易科罰金，以新臺
幣壹仟元折算壹日。緩刑貳年。
    事    實
一、陳慧亭於民國100年8月26日9時18分許，駕駛車牌號碼9221-
    XW號自小客車，沿台南市安定區○○○○道由東往西方向行駛
    ，行經該路段與直加弄大道路口東側時，其原應注意汽車行
    駛時，駕駛人應注意車前狀況及兩車併行之間隔，並隨時採
    取必要之安全措施，及汽車在設有慢車道之雙向二車道行駛
    時，均應在遵行車道內行駛，而依當時日間天氣晴朗、道路
    乾燥無缺陷、視距良好等情形，又無不能注意之情事，竟疏
    未注意，而貿然變換至慢車道上行駛，且未注意與同向車輛
    之安全距離，適有吳建霖騎乘車牌號碼L8Y-098號重機車同
    向行駛於上開道路之慢車道，陳慧亭因而閃避不及，遂於該
    處撞及吳建霖，致吳建霖顱骨骨折併顱內出血之傷害而死亡
    。陳慧亭於肇事後，在未有偵查犯罪職務之機關或公務員發
    覺其為犯罪人前，即向到場處理本件道路交通事故而尚不知
    肇事者為何人之臺南市政府警察局交通警察大隊善化事故處
    理小組警員供承其為肇事人，自首並接受裁判。
二、案經吳建霖之父親吳溪雲告訴暨臺灣臺南地方法院檢察署檢
    察官據報相驗後偵查起訴。
    理    由
一、本件係經被告陳慧亭就被訴之犯罪事實為有罪之表示，而經
    本院裁定以簡式審判程序加以審理，依刑事訴訟法第273條
    之2、第159條第2項之規定，不適用傳聞法則有關限制證據
    能力之相關規定，合先敘明。
二、訊據被告陳慧亭對於上揭事實坦承不諱，並有道路交通事故
    現場圖、道路交通事故調查報告表(一)、(二)、奇美醫療財團法
    人奇美醫院診斷證明書各1份、監視器畫面翻拍照片8張、現
    場蒐證照片16張在卷可稽（見相驗卷第10-13、第25-35頁）
    。又被害人吳建霖係因本件車禍受有頭部撞傷及顱骨骨折併
    顱內出血而死亡，亦據臺灣臺南地方法院檢察署檢察官督同
    檢驗員相驗屬實，有相驗筆錄、檢驗報告書、相驗屍體證明
    書各1份及相驗照片12幀附卷可憑（見相驗卷第36頁、第40-
    53頁）。另按汽車行駛時，駕駛人應注意車前狀況，並隨時
    採取必要之安全措施；又汽車在設有慢車道之雙向二車道，
    均應在遵行車道內行駛，於快慢車道間變換車道時，應顯示
    方向燈，讓直行車先行，並注意安全距離，道路交通安全規
    則第94條第3項、第97條第2項分別定有明文。被告駕車自應
    注意上述道路交通安全規定，而依當時日間天氣晴朗、道路
    乾燥無缺陷、視距良好，並無不能注意之情事，被告竟疏未
    注意，即貿然變換至慢車道上行駛，致與被害人吳建霖騎乘
    之機車發生擦撞，被害人吳建霖因本件車禍致頭部撞傷及顱
    骨骨折併顱內出血而死亡，被告之駕駛行為自有過失，且其
    過失行為與被害人之死亡間有相當因果關係。因此，本件事
    證明確，被告犯行洵堪認定，應依法論科。
三、核被告陳慧亭所為，係犯刑法第276條第1項之過失致死罪。
    被告於肇事後，在未有偵查犯罪職務之機關或公務員發覺其
    為犯罪人前，即向至現場處理本件道路交通事故，尚不知肇
    事者為何人之臺南市政府警察局交通警察大隊善化事故處理
    小組警員供承其肇事犯罪，自首並接受裁判等情，有臺南市
    ○○○○○道路交通事故肇事人自首情形紀錄表1紙在卷可
    稽（見警卷第16頁），應依刑法第62條前段之規定減輕其刑
    。爰審酌被告之品行、生活狀況、智識程度（大學畢業），
    被告於本件事故中之過失情節與程度，及被告已與被害人吳
    建霖之家屬成立調解，並履行損害賠償義務完畢，有台南市
    麻豆區調解委員會調解書1份、被告提出之泰安產物保險股
    份有限公司賠款明細資料1份在卷可按（見本院卷第7頁、第
    21頁），暨被告犯罪後坦承犯行態度尚佳等一切情狀，量處
    如主文所示之刑，並諭知如易科罰金之折算標準。末查，被
    告前未曾犯罪受有刑之宣告，有臺灣臺南地方法院檢察署刑
    案資料查註紀錄表及臺灣高等法院被告前案紀錄表各一份在
    卷可憑，其因一時失慮致犯本罪，且已與被害人家屬達成調
    解、賠償損害完畢，信被告經此科刑之教訓，已足資警惕，
    應無再犯之虞，本院因認被告所受宣告之刑，以暫不執行為
    適當，併予宣告緩刑2年，以啟自新。
據上論斷，應依刑事訴訟法第273條之1第1項、第299條第1項前
段，刑法第276條第1項、第41條第1項前段、第74條第1項第1款
，刑法施行法第1條之1，判決如主文。
本案經檢察官王誠到庭執行職務。
中    華    民    國   100    年    12    月    30    日
                    刑事第十五庭  法  官  林福來
以上正本證明與原本無異。
如不服本判決應於收受本判決後10日內向本院提出上訴書狀，並
應敘述具體理由。其未敘述上訴理由者，應於上訴期間屆滿後20
日內向本院補提理由書狀（均須按他造當事人之人數附繕本）「
切勿逕送上級法院」。
                                  書記官  李淑惠
中    華    民    國   101    年    1     月    2     日
附錄論罪科刑法條：
刑法第276條第1項：
因過失致人於死者，處二年以下有期徒刑、拘役或二千元以下罰
金。